【裁判字號】    97,訴,1298
【裁判日期】    971219
【裁判案由】    毒品危害防制條例
【裁判全文】
臺灣基隆地方法院刑事判決              97年度訴字第1298號
公  訴  人  臺灣基隆地方法院檢察署檢察官
被      告  乙○○
                    （另案於臺灣桃園女子監獄執行中）
上列被告因毒品危害防制條例案件，經檢察官提起公訴（97年度
毒偵字第1760號），被告於準備程序進行中，就被訴事實為有罪
之陳述，經本院合議庭裁定由受命法官獨任進行簡式審判程序，
判決如下：
    主  文
乙○○施用第一級毒品，處有期徒刑柒月。
    事  實
一、乙○○前於民國88年間因施用毒品案件，經觀察、勒戒後，
    認無繼續施用之傾向，於89年3月7日釋放出所，並經臺基隆
    地方法院檢察署檢察官以89年度毒偵緝字第99號不起訴處分
    確定；復於前揭觀察、勒戒執行完畢後5 年後之94年12月間
    ，施用第二級毒品，經觀察、勒戒後，因無繼續施用之傾向
    ，於95年7 月28日釋放出所，並由前開地檢署檢察官以95年
    度毒偵字第10號不起訴處分確定；又因施用第一級毒品案件
    ，經本院以96年度訴字第245號判處有期徒刑6月，嗣經上訴
    ，經臺灣高等法院以96年度上訴字第3834號判決駁回上訴而
    確定，其後，並由本院以97年度聲減字第74號裁定減為有期
    徒刑3月確定；再因施用毒品案件，經本院分別以96年度訴
    字第877號判處應執行有期徒刑9月確定、以97年度訴字第
    198號判處有期徒刑4月確定及以97年度訴字第505號判處應
    執行有期徒刑1年確定，現仍執行中（不構成累犯）。
二、詎其猶不知悔改，復基於施用第一級毒品海洛因之犯意，於
    97 年6月5日上午9時許，在基隆市○○區○○路185巷77之2
    號5 樓住處，以將第一級毒品海洛因摻水注入針筒內，以注
    射靜脈血管之方式，施用海洛因1 次（起訴書誤載被告施用
    毒品之時間、地點、方式，業經蒞庭檢察官當庭更正）。嗣
    因另涉竊盜案件，為警發現其係毒品列管調驗人口，於同年
    6月6日上午10時30分許，在基隆市○○區○○路46巷7號2樓
    當場逮捕後採尿查驗呈嗎啡類陽性反應，而悉上情。
三、案經基隆市警察局第四分局報告臺灣基隆地方法院檢察署檢
    察官偵查起訴。
    理  由
一、本件被告所犯者非為死刑、無期徒刑、最輕本刑為3 年以上
    有期徒刑之罪或高等法院管轄第一審案件，其於準備程序進
    行中，先就被訴事實為有罪之陳述，經告知其簡式審判程序
    之旨，並聽取公訴人及被告之意見後，本院依刑事訴訟法第
    273條之1第1 項之規定，裁定由受命法官獨任進行簡式審判
    程序，且依同法第273條之2規定，簡式審判程序之證據調查
    ，不受第159條第1項、第161條之2、第161條之3、第163 條
    之1及第164條至第170條規定之限制，合先敘明。
二、前揭犯罪事實，業據被告於本院準備程序及審理時坦承不諱
    ，又經被告同意，為警查獲後所採集之尿液經送驗後，呈現
    嗎啡、可待因陽性反應，此有基隆市警察局第四分局偵辦毒
    品案件尿液檢體對照表、台灣尖端先進生技醫藥股份有限公
    司濫用藥物檢驗報告各乙份附卷可稽，且參之以酵素免疫分
    析或薄層定性分析等方式為初步篩檢者，檢驗結果雖有相當
    程度偽陽性之可能，然以氣（液）相層析、質譜分析之儀器
    為交叉確認者，檢驗結果出現偽陽性之機率則極低，因而具
    有公信力，核足為對涉嫌人不利之認定；尤以「毒品施用後
    於尿液、血液中可檢出之最大時限，與施用劑量、施用頻率
    、施用方式、施用者飲水量之多寡、個人體質、代謝情況、
    檢體收集時間點及所用檢測方法之靈敏度等因素有關，因個
    案而異。依據Clarke's Isolation Identification of
    Drugs 第二版記載，血液中藥物之半衰期（濃度減半所需時
    間）分別為古柯鹼0.7-1.5小時、海洛因3分鐘（其代謝物為
    嗎啡2-3小時）、嗎啡2-3 小時、大麻20-36小時、安非他命
    12小時（當尿液偏酸性時，為4-8小時）、甲基安非他命9小
    時、Ketamine 2-4小時，而MDMA約8.49小時。一般於尿液中
    可檢出之最大時限，古柯鹼為施用後1-4天、海洛因2-4天、
    嗎啡2-4天、大麻1-10天、安非他命1-4天、甲基安非他命1-
    5天、MDMA 1-4天、MDA 1-4天、Ketamine 2-4天。」此曾經
    行政院衛生署藥物食品檢驗局以92年7月23日管檢字第09200
    05609 號函釋在案，足認被告自白與犯罪事實相符，其犯罪
    事證明確，犯行洵堪認定，應依法論科。
三、查海洛因係毒品危害防制條例第2 條第2項第1款所定之第一
    級毒品，核被告所為係犯毒品危害防制條例第10條第1 項之
    施用第一級毒品罪。被告持有第一級毒品海洛因之低度行為
    ，應為施用第一級毒品之高度行為所吸收，不另論罪。爰審
    酌被告曾有施用毒品之多次前科仍不知戒除，惟犯罪後坦承
    犯行，且所犯之施用毒品犯行乃戕害自己身心健康，並未危
    及他人等一切情狀，量處如主文所示之刑。
據上論斷，應依刑事訴訟法第273條之1第1項、第299條第1項前
段，毒品危害防制條例第10條第1項，判決如主文。
本案經檢察官甲○○到庭執行職務。
中    華    民    國    97    年      12    月  19    日
                  刑事第四庭法  官   周霙蘭
以上正本證明與原本無異。
如不服本判決應於收受本判決後10日內向本院提出上訴書狀，其
未敘述上訴理由者，並得於提起上訴後10日內向本院補提理由書
狀（均須按他造當事人之人數附繕本）「切勿逕送上級法院」。
中    華    民    國    97    年      12    月  19    日
                            書記官   呂明龍
附錄本案所犯法條：
毒品危害防制條例第10條：
I施用第一級毒品者，處 6 月以上 5 年以下有期徒刑。
II施用第二級毒品者，處 3 年以下有期徒刑。


司法院資訊處製作；財團法人民間司法改革基金會備份。
